【裁判字號】    98,訴,2782
【裁判日期】    981214
【裁判案由】    毒品危害防制條例
【裁判全文】
臺灣板橋地方法院刑事判決              98年度訴字第2782號
公  訴  人  臺灣板橋地方法院檢察署檢察官
被      告  甲○○
上列被告因違反毒品危害防制條例案件，經檢察官提起公訴（98
年度毒偵字第3804號），被告於準備程序中就被訴事實為有罪之
陳述，經告知簡式審判程序之旨，並聽取當事人之意見後，本院
合議庭裁定由受命法官獨任進行簡式審判程序，判決如下：
    主  文
甲○○施用第一級毒品，處有期徒刑捌月。扣案之第一級毒品海
洛因拾壹包（驗餘淨重陸點陸公克）均沒收銷燬之，扣案盛裝
上開海洛因之包裝袋拾壹個及注射針筒貳支，均沒收之。
    事  實
一、甲○○前於民國93年間因施用毒品案件，經臺灣臺中地方法
    院裁定送觀察、勒戒後，認有繼續施用毒品之傾向，再經同
    法院以93年度毒聲字第401 號裁定令入戒治處所施以強制戒
    治，嗣認無繼續強制戒治之必要，而於93年12月2 日停止戒
    治釋放出所，並經臺灣臺中地方法院檢察署檢察官以94年度
    戒毒偵字第21號為不起訴處分確定。另於92年間因強盜、搶
    奪、竊盜等案件，經同法院以92年度訴字第2132號分別判處
    有期徒刑6 年、1 年2 月、4 月，應執行有期徒刑7 年4 月
    ，經被告就強盜罪部分提起上訴後，由臺灣高等法院臺中分
    院以93年度上訴字第129 號判決上訴駁回確定，嗣經臺灣高
    等法院臺中分院以96年度聲減字第1387號裁定減刑並定應執
    行有期徒刑6 年7 月，於97年10月24日縮短刑期假釋付保護
    管束出監，現仍於假釋期間（於本件不構成累犯）。詎猶不
    知悔改，於上開強制戒治執行完畢釋放後5 年內，基於施用
    第一級毒品海洛因之犯意，於98年5 月20日12時許，在臺中
    市○區○○○路238 號6 樓住處，以將海洛因加水稀釋後，
    再以針筒注射手臂血管之方式，施用第一級毒品海洛因1 次
    。嗣於同日19時許，在臺北縣三重市○○○路25巷口為警查
    獲，並在甲○○身上扣得其所有之第一級毒品海洛因11包（
    驗餘淨重6.63公克），及其所有供施用海洛因所用之注射針
    筒2 支（起訴書漏載），經採尿送驗後，呈鴉片類陽性反應
    ，而悉上情。
二、案經臺北縣政府警察局三重分局報告臺灣板橋地方法院檢察
    署檢察官偵查起訴。
    理  由
一、本件被告甲○○所犯為死刑、無期徒刑、最輕本刑為3 年以
    上有期徒刑以外之罪，且非高等法院管轄第一審之案件，於
    本院準備程序進行中，被告就被訴事實為有罪之陳述，經告
    知被告簡式審判程序之旨，並聽取公訴人及被告之意見後，
    本院合議庭裁定由受命法官獨任進行簡式審判程序，合先敘
    明。
二、上揭犯罪事實，業據被告於警詢、偵查及本院審理中坦承不
    諱，且被告在警局經其同意採尿送驗之結果，確呈第一級毒
    品海洛因之代謝物嗎啡陽性反應等情，有臺北縣政府警察局
    三重分局查獲毒品案件被移送者姓名、代碼對照表及臺灣檢
    驗科技股份有限公司98年6 月5 日出具之濫用藥物檢驗報告
    （報告編號：UL/2009/50613 號）各1 紙在卷可稽，而扣案
    之粉末11包經鑑定結果，確為第一級毒品海洛因，此有法務
    部調查局濫用藥物實驗室98年7 月16日調科壹字第09823019
    690 號鑑定書1 紙附卷足參，並有注射針筒2 支扣案可佐，
    足見被告自白核與事實相符。又被告前於93年間因施用毒品
    案件，經臺灣臺中地方法院裁定送觀察、勒戒後，認有繼續
    施用毒品之傾向，再經同法院以93年度毒聲字第401 號裁定
    令入戒治處所施以強制戒治，嗣認無繼續強制戒治之必要，
    而於93年12月2 日停止戒治釋放出所，並經臺灣臺中地方法
    院檢察署檢察官以94年度戒毒偵字第21號為不起訴處分確定
    等情，有臺灣高等法院被告前案紀錄表及臺灣板橋地方法院
    檢察署刑案資料查註紀錄表各1 份在卷足憑，其於強制戒治
    執行完畢釋放後5 年內再犯本件施用第一級毒品之罪，依毒
    品危害防制條例第23條第2 項之規定，即應依法追訴處罰。
    從而，本案事證明確，被告上開施用第一級毒海洛因品之犯
    行，洵堪認定，應予依法論科。
三、按海洛因為毒品危害防制條例第2 條第2 項第1 款所規定之
    第一級毒品。核被告所為，係犯毒品危害防制條例第10條第
    1 項施用第一級毒品罪。其於施用前、後持有海洛因之低度
    行為，為其施用之高度行為所吸收，不另論罪。爰審酌被告
    前曾因施用毒品案件經觀察、勒戒及強制戒治之程序，竟猶
    不知悔改，復再犯本件施用毒品罪，顯然無視毒品對於其自
    身健康之戕害及對於社會安全與公共秩序之潛在危害；惟念
    及施用毒品固戕害個人健康至鉅，然就他人權益之侵害仍屬
    有限，兼衡其犯罪動機、目的、手段，且犯後坦承犯行，態
    度尚佳等一切情狀，量處如主文所示之刑。至扣案之第一級
    毒品海洛因11包（驗餘淨重6.63公克），為本案查獲之毒品
    ，應依毒品危害防制條例第18條第1 項前段之規定，不問屬
    於犯人與否，均沒收銷燬之；又扣案盛裝上開海洛因之包裝
    袋11個及注射針筒2 支，為被告所有供施用第一級毒品海洛
    因所用之物，業據被告供承在卷，爰均依刑法第38條第1 項
    第2 款之規定宣告沒收。
據上論斷，應依刑事訴訟法第273 條之1 第1 項、第299 條第1
項前段，毒品危害防制條例第10條第1 項、第18條第1 項前段，
刑法第11條前段、第38條第1 項第2 款，判決如主文。
本案經檢察官黃怡華到庭執行職務。
中    華    民    國    98    年    12    月    14    日
                  刑事第十五庭  法  官  廖欣儀
以上正本證明與原本無異。
如不服本判決應於收受判決後10日內向本院提出上訴書狀，並應
敘述具體理由。其未敘述上訴理由者，應於上訴期間屆滿後20日
內向本院補提理由書（均須按他造當事人之人數附繕本）「切勿
逕送上級法院」。
                                書記官  李逸翔
中    華    民    國    98    年    12    月    14    日
附錄本案論罪科刑法條全文：
毒品危害防制條例第10條
施用第一級毒品者，處6 月以上5 年以下有期徒刑。
施用第二級毒品者，處3 年以下有期徒刑。


司法院資訊處製作；財團法人民間司法改革基金會備份。
